臺灣高等法院臺中分院刑事判決　　　　94年度上訴字第1354號
上　訴　人
即　被　告　己○○
指定辯護人　本院公設辯護人　乙○○
上列上訴人因毒品危害防制條例案件，不服臺灣苗栗地方法院93
年度訴字第223號中華民國94年5月31日第一審判決（起訴案號：
臺灣苗栗地方法院檢察署93年度偵緝字第64號）；及追加起訴（
同署93年度偵字第3568號），提起上訴，本院判決如下：
    主  文
原判決關於連續販賣第二級毒品及執行刑部分均撤銷。
己○○連續販賣第二級毒品，累犯，處有期徒刑伍年。販賣第二
級毒品所得之財物新臺幣陸仟元沒收，如全部或一部不能沒收時
，以其財產抵償之。
    事  實
一、己○○前於民國（下同）87年間，因竊盜案件，經原審法院
    判處有期徒刑 1年10月確定，又於89年間，因違反毒品危害
    防制條例案件，經原審法院判處有期徒刑6月確定，上開2罪
    接續執行，於91年 3月19日縮短刑期假釋出監，於91年12月
    16日假釋期滿，假釋未經撤銷以已執行完畢論，仍不知悔改
    。緣甲基安非他命係毒品危害防制條例第 2條第1項第2款所
    規定之第 2級毒品，不得販賣，己○○竟基於意圖販賣第二
    級毒品以營利之概括犯意，於附表所示時間、地點，以附表
    所示數量、金額、聯絡方式，連續販賣第二級毒品甲基安非
    他命予丙○、戊○○。共計販賣所得為新台幣 (下同) 六千
    元。
二、案經苗栗縣警察局大湖分局報請臺灣苗栗地方法院檢察署檢
    察官偵查起訴 (追加起訴）（檢察官起訴與併辦己○○販賣
    第一級毒品海洛因部分，業經原審判處有期徒刑九年，己○
    ○上訴本院後撤回上訴而確定）。
　　理  由
一、訊據上訴人即被告己○○ (以下簡稱被告）矢口否認右揭犯
    行，辯稱係戊○○、丙○欲吸用「安毒」（甲基安非他命）
    時因伊沒有貨，始幫忙聯絡綽號「阿華」、「阿豪」者拿「
    安毒」賣予他們云云，惟查上揭被告如何於附表所示時間、
    地點，以附表所示數量、金額、聯絡方式，販賣第二級毒品
    甲基安非他命之事實，業據被告於原審九十四年五月十三日
    準備程序及審理時坦承不諱 (見原審卷第二二０、二三０至
    二四０頁)，並經秘密證人A1、A3於偵查中及本院審理時結
    證甚詳 (見他字第一九０號卷第六一至六六頁、一二六頁至
    一二八頁、八八至九十一頁、一二八頁、一二九頁，本院卷
    第九四至九九頁），又證人戊○○、丙○先後為警查獲後，
    均坦承施用毒品，且尿液經檢驗後分別均呈嗎啡及甲基安非
    他命陽性反應，並因此經原審法院判刑確定，有原審法院92
    年度訴字第173號及92年度易字第358號等判決影本各 1份在
    卷可參 (見原審卷第一八一、一八二、一八七、一八八頁)
    ，足見上開秘密證人證稱戊○○、丙○向被告購買甲基安非
    他命施用之證詞堪以採信。而被告於原審之自白亦堪認與事
    實相符。雖被告於本院時辯稱僅係單純幫戊○○、丙○購買
    甲基安非他命而已，惟被告於本院審理時亦不諱言每次戊○
    ○、丙○購買安毒時，均係戊○○、丙○分別將價金先交給
    伊，伊再轉交予「阿華」或「阿豪」，而後由「阿華」、「
    阿豪」分別將安毒交予伊，伊再轉交予戊○○或丙○，然則
    被告如僅係單純幫助購毒，其應係聯絡賣主後即任由戊○○
    等人與賣主自行交易，何須價金與毒品均經過其手之理，足
    見被告於本院所辯應屬避重就輕與飾卸之詞，委無可採。而
    證人戊○○、丙○於本院證稱未向被告買受甲基安非他命云
    云，亦屬迴護之詞，不足憑採。又販賣甲基安非他命係屬重
    罪，為法所不容，且經政府嚴加取締，而被告前亦曾因違反
    毒品危害防制條例被判刑確定，當知其利害關係，苟非圖得
    販入與賣出之差價利益，豈會甘冒受重刑之虞而貿然為之，
    足見其應具有營利之意圖甚明。是本案被告販賣甲基安非他
    命之事證明確，犯行堪以認定。
二、查甲基安非他命為毒品危害防制條例第2條第1項第 2款所規
    定之第二級毒品，被告意圖營利而販賣之，核係犯同條例第
    4條第2項之販賣第二級毒品罪。被告為販賣第二級毒品甲基
    安非他命而持有甲基安非他命，其持有之低度行為應為販賣
    之高度行為所吸收，不另論罪。被告先後多次販賣第二級毒
    品甲基安非他命之犯行，時間緊接，方法相同，觸犯構成要
    件相同之罪名，顯係基於概括犯意反覆為之，為連續犯，應
    依刑法第56條規定論以一罪，並就有期徒刑部分加重其刑（
    無期徒刑部分，依法不得加重）。被告前於87年間，因竊盜
    案件，經原審法院判處有期徒刑1年10月確定，又於89年間
    ，因違反毒品危害防制條例案件，經原審法院判處有期徒刑
    6月確定，上開2罪接續執行，於91年3月19日縮短刑期假釋
    出監，於91年12月16日假釋期滿，假釋未經撤銷以已執行完
    畢論，有臺灣高等法院被告全國前案紀錄表在卷可稽，被告
    於有期徒刑執行完畢後5年內再犯本件有期徒刑以上之罪，
    為累犯，除法定刑為無期徒刑部分外，應依刑法第47條規定
    加重其刑，並遞加重之。被告販賣第二級毒品部分，次數僅
    3次、數量不多，所得利益只有新臺幣（下同）6000元，危
    害社會尚非嚴重，本院認縱量處毒品危害防制條例第4條第2
    項之最低法定刑有期徒刑7年，仍屬過重，情輕法重，客觀
    上非無可憫恕之處，爰依刑法第59條之規定酌減其刑。原審
    對被告論罪科刑，固非無見，惟依戊○○、丙○前開被判施
    用第二級毒品顯示，其等所施用之第二級毒品係甲基安非他
    命而非安非他命，足見被告所販賣予戊○○、丙○二人施用
    者為亦應為甲基安非他命，原判決誤為安非他命，自有未
    洽；又原判決未於理由中論述被告係如何基於營利之意圖而
    將甲基安非他命販售予戊○○、丙○，亦有未當，故被告否
    認販賣第二級毒品之犯行，固無足取，惟原判決此部分既有
    可議，仍應將此部分及定執行刑部分撤銷，爰審酌被告正值
    青年之期，不思以己力獲取生活所需，竟以販賣毒品賺取利
    益，對於社會風氣及國民健康影響至鉅，惟其所販賣之二級
    毒品次數、數量較少，及其犯罪之動機、目的、手段、犯罪
    所生之利益等一切情狀，量處如主文第二項所示之刑。販賣
    第二級毒品所得之財物合計為6000元（附表編號1-2依序為
    2000+4000=6000），應依毒品危害防制條例第19條第1項之
    規定諭知沒收，如全部或一部不能沒收時，以其財產抵償之
    。
據上論斷，應依刑事訴訟法第369條第1項前段、第364條、299條
第1項前段，毒品危害防制條例第4條第2項、第19條第1項，刑法
第11條第1項前段、第56條、第47條、第59條，判決如主文。
本案經檢察官丁○○到庭執行職務。
中　　華　　民　　國　　94　　年　　11 　月　　1  　　日
            刑事第七庭　審判長法  官  林　榮　龍
                              法  官  許  秀  芬
                              法  官  林  宜  民
上列正本證明與原本無異。
如不服本判決應於收受送達後十日內向本院提出上訴書狀，其未
敘述上訴之理由者並得於提起上訴後十日內向本院補提理由書（
均須按他造當事人之人數附繕本）。
                              書記官  呂  淑  芬
中　　華　　民　　國　　94　　年　　11 　月　　2  　　日
附錄論罪科刑之法條全文：
毒品危害防制條例第4條第2項
製造、運輸、販賣第二級毒品者，處無期徒刑或 7 年以上有期徒
刑，得併科新臺幣 7 百萬元以下罰金。
附表
┌─┬───┬─────┬────┬─────┬────────┬───┐
│編│對象  │時間      │地點    │數量及金額│聯絡方式        │備註  │
│號│      │          │        │          │                │      │
├─┼───┼─────┼────┼─────┼────────┼───┤
│  │      │92年10月14│苗栗縣竹│1次，1小包│被告以所持用之門│證人A1│
│1 │丙○  │日        │南鎮光復│計2000元  │號00000000 00 號│筆錄：│
│  │      │          │路193巷1│          │行動電話與丙○所│93年度│
│  │      │          │4 號（林│          │持用之門號091155│他字第│
│  │      │          │賢租屋處│          │5006號行動電話聯│190 號│
│  │      │          │）      │          │絡後，約在左列地│卷61-6│
│  │      │          │        │          │點交貨。        │6頁、1│
│  │      │          │        │          │                │26-128│
│  │      │          │        │          │                │頁    │
├─┼───┼─────┼────┼─────┼────────┼───┤
│  │      │93年1 、2 │苗栗縣頭│2 次，共計│被告以所持用之09│證人A3│
│  │戊○○│月間      │份鎮尖豐│4000元    │00000000號行動電│筆錄：│
│  │      │          │公路旁及│          │話與戊○○所持用│93年度│
│  │      │          │苗栗縣竹│          │之門號0000000000│他字第│
│2 │      │          │南鎮照南│          │號或0000000000號│190 號│
│  │      │          │里12鄰自│          │行動電話聯絡，再│卷第88│
│  │      │          │由街51號│          │約在左列地點交貨│-91、1│
│  │      │          │戊○○住│          │。              │28-129│
│  │      │          │處      │          │                │頁    │
└─┴───┴─────┴────┴─────┴────────┴───┘
                                                      甲
